【裁判字號】    94,交易,116
【裁判日期】    950209
【裁判案由】    竊盜等
【裁判全文】
臺灣臺南地方法院刑事判決             94年度交易字第116號
公  訴  人  臺灣臺南地方法院檢察署檢察官
被      告  甲○○
上列被告因竊盜等案件，經檢察官提起公訴（94年度偵字第
12446號）及移送併辦（94年度偵字第14862號），被告就犯罪事
實為有罪之陳述，經本院裁定進行簡式審判程序，本院判決如下
：
    主  文
甲○○連續竊盜，累犯，處有期徒刑伍月，如易科罰金，以參佰
元折算壹日；又服用酒類，不能安全駕駛動力交通工具而駕駛，
累犯，處有期徒刑肆月，如易科罰金，以參佰元折算壹日。應執
行有期徒刑柒月，如易科罰金，以參佰元折算壹日。
    事  實
一、甲○○曾因公共危險案件，經法院判處有期徒刑3月確定，
    於民國91年5月11日執行完畢。詎其仍不知悛悔，於94年10
    月4日上午，在臺南縣楠西鄉○○村○○路43號，飲用六、
    七瓶米酒後，竟意圖為自己不法之所有之概括犯意，先在同
    日下午1時30分許，在上開中華路85號前，竊取乙○○○所
    有停放於騎樓而鑰匙未取下之牌照號碼：NK9─816號重型機
    車〔價值新臺幣（下同）3萬元〕，得手後，明知酒醉不能
    安全駕駛動力交通工具，竟仍騎乘上開機車作為自己代步之
    工具，沿臺南縣臺三線由楠西鄉密枝村往楠西村方向行駛，
    嗣於同日下午3時許，在臺南縣楠西鄉○○村○○路63巷2弄
    3號，為警循線查獲，除扣得前揭機車一輛外（已發還乙○○○），並測得其呼氣中所含酒精濃度為每公升0.92毫克（
    MG/L），客觀上已達不能安全駕駛動力交通工具之程度。甲○○嗣又於94年11月3日下午6時許，至臺南縣楠西鄉○○村
    ○○路126號丙○○住處，未經丙○○同意即逕自進入客廳
    （無故侵入住宅部分未經告訴），並竊取丙○○所有之現金
    10000元及米酒1瓶。
二、案經臺南縣警察局玉井分局報請臺灣臺南地方法院檢察署檢
    察官偵查起訴及丙○○訴由臺南縣警察局玉井分局報請臺灣
    臺南地方法院檢察署檢察官移送併辦。
    理  由
一、本件係經被告甲○○於準備程序當庭表示認罪，而經本院裁
    定以簡式審判程序加以審理，則依據刑事訴訟法第273條之2
    、同法第159條第2項之規定，不適用傳聞法則有關限制證據
    能力之相關規定，合先敘明。
二、上揭犯罪事實，業據被告甲○○於警詢及偵、審中坦承不諱
    ，核與被害人乙○○○所指述及告訴人丙○○所告訴之情節
    相符，並有扣押物品目錄表、贓物認領保管單、被告之酒精
    測定紀錄表、測試觀察紀錄表各1份附卷可資佐證。按汽車
    駕駛人引飲用酒類或其他類似物後其吐氣所含酒精濃度超過
    每公升0.25毫克或血液中酒精濃度超過百分之0.05以上者，
    不得駕車，道路交通安全規則第114條第2款定有明文。又刑
    法第185條之3規定所稱之「不能安全駕駛」，係屬抽象危險
    犯，並不以發生具體危險為必要，對於飲酒後呼氣酒精濃度
    已達每公升0.55毫克（0.55MG/L）以上，肇事率為一般正常
    人之10倍，認為已達不能安全駕車之標準，此業經法務部88
    年5月18日以法88檢字第001669號函公告週知。查被告於肇
    事經送醫後測其血液中之酒精濃度換算為吐氣後之酒精濃度
    ，竟高達每公升0.92毫克，遠遠超過上開標準，足見被告駕
    車肇事之危險性已高出一般人10倍以上，其已達不能安全駕
    駛動力交通工具之情狀甚明。事證明確，被告犯行洵堪認定
    。
三、核被告甲○○所為，係犯刑法第185條之3之公共危險罪及刑
    法第320條第1項之竊盜罪。被告先後2次竊盜犯行，時間緊
    接，犯罪構成要件相同，顯係基於概括犯意為之，應依連續
    犯規定，以1罪論，並加重其刑。被告所犯上開公共危險罪
    及竊盜罪，2罪間犯意各別，罪名不同，應分論併罰又被告
    曾因公共危險案件，經法院判處有期徒刑3月確定，於91 年
    5月11日執行完畢之事實，有臺灣臺南地方法院檢察署刑案
    資料查註紀錄表及臺灣高等法院被告前案紀錄表在卷可稽，
    其於執行完畢後，5年之內再犯本件有期徒刑以上之罪，為
    累犯，應依法加重其刑，其竊盜罪部分並遞加之。審酌被告
    之品行、智識程度為國小畢業、犯罪之動機、目的、手段、
    所生之危害、其飲酒後吐氣酒精濃度高達每公升0.92毫克，
    駕車肇事之危險性已高出一般人10倍以上，竟然罔顧自己及
    大眾之道路交通安全駕駛機車，以及被告事後坦承犯行、態
    度良好等一切情狀，爰量處如主文所示之刑，並定其應執行
    刑7月及諭知易科罰金之折算標準，以示懲儆。
據上論斷，應依刑事訴訟法第273條之1第1項、第299條第1項前
段，刑法第185條之3、第320條第1項、第56條、第47條、第51條
第5款、第41條第1項前段、第2項，罰金罰鍰提高標準條例第1條
前段、第2條，判決如主文。
本案經檢察官丁○○到庭執行職務
中    華    民    國    95    年    2     月    9     日
                  刑事第七庭    法  官  林勝利
以上正本證明與原本無異。
如不服本判決，應於判決送達後10日內，向本院提出上訴狀。
                                書記官  陳金堂
中    華    民    國    95    年    2     月    9     日
附錄本案論罪科刑法條全文：
中華民國刑法第185條之3
服用毒品、麻醉藥品、酒類或其他相類之物，不能安全駕駛動力
交通工具而駕駛者，處1年以下有期徒刑、拘役或3萬元以下罰金
。
中華民國刑法第320條
意圖為自己或第三人不法之所有，而竊取他人之動產者，為竊盜
罪，處5年以下有期徒刑、拘役或500元以下罰金。
意圖為自己或第三人不法之利益，而竊佔他人之不動產者，依前
項之規定處斷。
前二項之未遂犯罰之。


司法院資訊處製作；財團法人民間司法改革基金會備份。
